臺灣高等法院交通事件裁定　　　　　　 94年度交抗字第299號
抗告人即
異議人即
受處分人　莊文獻
上列抗告人因違反道路交通管理處罰條例案件，不服台灣桃園地
方法院，中華民國94年3月31日裁定（93年度交聲字第638號），
提起抗告，本院裁定如下：
    主  文
抗告駁回。
    理  由
一、按汽車行駛至設有號誌管制之交岔路口，其行進、轉彎，應
    遵守燈光號誌或交通警察之指示。道路交通安全規則第一百
    零二條第一項第一款定有明文。又汽車駕駛人，行經有燈光
    號誌管制之交岔路口闖紅燈者，處新臺幣（下同）1800元以
    上5400元以下罰鍰，並記違規點數三點，道路交通管理處罰
    條例第五十三條、第六十三條第一項第三款亦定有明文。
二、本件抗告人即異議人即受處分人莊文獻於93年9月25日上午1
    0時25分許，駕駛車牌號碼5F－3498 號自小客車，至雲林縣
    斗六市○○路、大學路口之中油加油站加油完畢，自該加油
    站文化路出口處之設有三色管制號誌路口違規紅燈右轉，為
    雲林縣警察局交通警察隊值勤員警當場攔停舉發，原處分機
    關交通部公路總局新竹區監理所中壢監理站乃依道路交通管
    理處罰條例第五十三條、第六十三條第一項（第三款）等規
    定，裁處罰鍰2700元，並記違規點數3點。
三、受處分人異議意旨略以：伊加油完後由加油站出口出來，已
    離交通號誌50公尺，並無紅燈右轉之事實云云，於抗告改稱
    該加油站出口處並無號誌云云。
四、惟查：
（一）雲林縣斗六市○○路中油加油站岔路係屬車流繁雜且易於
      肇事之岔路口，並考量大學路右轉文化路來車與中油加油
      站出口處之行車避免肇事，特於該出口處設置三色管制號
      誌，而受處分人經警攔停舉發有闖紅燈之事實，復經原舉
      發機關查明屬實，有雲林縣警察局93年12月16日雲警交字
      第0930012865號函文（見原審卷第八頁）在卷可憑。是雲
      林縣斗六市○○路、大學路交岔路口設有燈光號誌管制外
      ，另在該交岔路口附近之加油站之文化路出口處設置有三
      色管制號誌，以避免大學路右轉文化路之車輛與該加油站
      文化路出口處之行車發生肇事（即文化路、大學路交岔路
      口、中油加油站文化路出口處各設有燈光號誌管制車輛）
      。而本件舉發員警係舉發受處分人駕車在前述中油加油站
      文化路出口處之管制號誌闖紅燈，有舉發違反道路交通管
      理事件通知單上違規地點記載斗六市○○○○路口中油加
      油站口；違反道路交通管理事件裁決書之違規地點亦記載
      斗六市○○路口中油加油站，受處分人以其未在大學路右
      轉文化路口時闖紅燈，自有未合。至受處分人抗告改稱該
      加油站出口處並未設有三色管制號誌云云，然受處分人於
      原審之聲明異議書狀中，已自陳於該加油站出口處設有三
      色管制號誌等語（見原審卷第五頁），且經雲林縣警察局
      查明屬實，有上開函文在卷可稽。又原舉發機關係執行交
      通勤務之公務員，為達其維護交通秩序、安全之行政目的
      而依法執行公權力，其與受處分人又素不相識，自亦無誣
      指受處分人違規之必要。受處分人違規之事實，應堪認定
      。
（二）綜上所述，原審法院認原裁罰並無不合，駁回受處分人之
      異議，其認事用法，均無不當。受處分人抗告意旨，仍執
      前詞，否認違規行為，核無理由，抗告應予駁回。
五、據上論斷，應依道路交通管理處罰條例第89條，刑事訴訟法
    第412條，裁定如主文。
中    華    民    國    94    年    5     月    10    日
                     交通法庭審判長法  官   尤豐彥
                                   法  官   鄧振球
                                   法  官   趙功恆
以上正本證明與原本無異。
不得再抗告。
                                   書記官   孫佩琳
中　　華　　民　　國　　94　　年　　5 　　月　　10　　日
